臺灣士林地方法院交通事件裁定　　　　96年度交聲字第170 號
原處分機關　臺北市交通事件裁決所
異　議　人
即受處分人　甲○○男　52歲（民國○○年○ 月○ 日生）
上列異議人即受處分人因違反道路交通管理處罰條例案件，對於
臺北巿交通事件裁決所民國96年1 月2 日北市裁四字第裁22-ADI
901182號裁決聲明異議（原舉發案號：臺北市政府警察局舉發違
反道路交通管理事件通知單北市警交大字第ADI901182 號），本
院裁定如下：
    主  文
異議駁回。
    理  由
一、按道路交通標誌、標線、號誌設置規則第206 條第5 款第1
    目規定：車輛面對圓形紅燈之行車管制號誌，表示禁止通行
    ，不得超越停止線或進入路口。復按汽車駕駛人，行經有燈
    光號誌管制之交岔路口闖紅燈者，處新臺幣（下同）1,800
    元以上5,400 元以下罰鍰；汽車駕駛人，違反前開規定者，
    除依原條款處罰鍰外，並記違規點數3 點，道路交通管理處
    罰條例第53條第1 項、第63條第1 項第3 款分別規定甚明。
    再按汽車駕駛人在無箭頭導向燈號狀況下，紅燈左轉或右轉
    ，均以闖紅燈論處，司法院70年6 月22日（70）院台廳字第
    03613 號函亦著有明文。
二、原處分意旨略以：異議人即受處分人甲○○於民國95年9 月
    29日晚上9 時16分許，駕駛車牌號碼9828-FF 號自小客車，
    行經臺北市○○區○○路與大興街交岔路口處，因闖紅燈違
    規左轉，經執勤員警駕車巡行目睹，追蹤攔停當場舉發闖紅
    燈違規，依道路交通管理處罰條例第53條第1 項規定，處罰
    鍰5,400 元，並依同條例第63條第1 項第3 款（原處分漏載
    第3 款），記違規點數3 點。
三、異議意旨略以：95年9 月29日晚上9 時16分許，伊確有駕駛
    車牌號碼9828-FF 號自小客車行經上開系爭路口，當時車行
    大業路內側車道北往南方向，尾隨一部HONDA 車後等待左轉
    大興街，由於大業路南往北方向對向來車眾多，伊必須行至
    路口中心處，待大業路南北向管制紅燈亮起時，趁大興街口
    東往西方向之車行未啟動前之秒差間隙趁隙左轉，當時伊車
    欲進行左轉大興街時，大業路南北向紅燈已亮起，此刻伊所
    駕車輛已超越紅燈停止線，故待大業路南往北方向車流經過
    系爭路口後方始左轉，不料有部警車由警員乙○○駕駛尾隨
    其後，並進入伊私家車庫，攔停舉發以違規闖紅燈左轉，該
    員警態度惡劣行徑囂張，擅闖私人車庫，根本不聽社區警衛
    之勸離及伊之辯解，尚一再揚言要伊去告他，伊實難甘服，
    再者之後由於工作忙碌，疏未注意，亦未收到交通罰單，然
    最終收受臺北巿交通事件裁決所96年1 月2 日北市裁四字第
    裁22-ADI901182號違反道路交通管理事件裁決書後，方知曉
    被處罰以罰鍰5,400 元，並記違規點數3 點，據此聲明異議
    云云。
四、經查：
  (一)異議人即受處分人甲○○於95年9 月29日晚上9 時16分許，
    駕駛車牌號碼9828-FF 號自小客車，行經臺北市○○區○○
    路由北往南方向左轉大興街交岔路口處之事實，業據異議人
    自承在卷，並有臺北市政府警察局北市警交大字第ADI90118
    2 號舉發違反道路交通管理事件通知單影本1 紙附卷可稽，
    此部分事實洵堪認定。按違反道路交通管理事件統一裁罰基
    準及處理細則第11條第1 項第1 款規定：「行為人有本條例
    （指道路交通管理處罰條例）之情形，經當場舉發者，應填
    記駕駛人或行為人姓名、性別、出生年月日、地址、身分證
    統一編號及車主姓名、地址、車牌號碼、車輛種類。被查獲
    之駕駛人或行為人為受處分人時，應於填記通知單後將通知
    聯交付該駕駛人或行為人簽名或蓋章收受之；拒絕簽章者，
    仍應將通知聯交付該駕駛人或行為人收受，並記明其事由及
    交付之時間；拒絕收受者，應告知其應到案時間及處所，並
    記明事由與告知事項，視為已收受。」查本件異議人經舉發
    本件違規事實之臺北市政府警察局北投分局交通分隊員警乙
    ○○當場攔停舉發後，拒絕簽收舉發通知單等情，業經證人
    乙○○於本院調查時證述：我當場告知異議人，若不簽收紅
    單，就不會再寄紅單給他，並告知他直接去監理單位繳紅單
    等語（參本院96年8 月30日訊問筆錄第2 頁），而證人乙○
    ○於異議人拒絕簽收舉發通知單後，即於舉發通知單之收受
    通知聯者簽章欄上載明「拒簽」等情，亦有前述舉發通知單
    影本1 紙在卷足憑，依前揭違反道路交通管理事件統一裁罰
    基準及處理細則第11條第1 項第1 款後段規定，應視為異議
    人已收受，而無庸再另行寄發舉發通知單。況異議人既經員
    警當場舉發有前述違規行為，復與執勤員警有言詞上之爭執
    ，當對於有違規行為事件尚未終結情事知之甚詳，衡情尚難
    以異議人工作繁忙，疏未注意，或其後未收受交通罰單等辯
    詞，而認異議人未為收受舉發通知單之認定，是異議人已知
    悉被舉發之事實，該舉發通知應已生送達之效力，自無庸另
    行寄發舉發通知單，此合先敘明。
  (二)詰之證人乙○○到庭結證稱：（庭呈現場路口照片）異議人
    當時是沿著大業路由北往南方向行駛在內側車道，我是開巡
    邏車在第二車道，在異議人右後方，到了大興街口前，當時
    路口號誌剛轉換成紅燈，我就踩煞車準備停車，第一部車是
    停在行人穿越道上，所以就紅燈左轉往東的方向行駛離去，
    我想他是第一部車，而且剛變換號誌，所以我就沒有攔停該
    部車輛，但是第二部車輛，當時還沒有超越過停止線，又跟
    著闖紅燈左轉，所以我就跟上去在左轉後大約10公尺處攔停
    異議人所駕之車輛，攔停的地方是在大樓地下道路口轉彎處
    ；攔停之後，異議人要我不要開單，我要求異議人先出示駕
    行照，但異議人說如果他出示駕行照，我就會開單，我還是
    要異議人出示駕行照，後來異議人出示駕行照之後，他就問
    我有什麼證據證明他有闖紅燈，我表示我親眼看到他紅燈左
    轉；大業路口燈號轉成紅燈的時候，我親眼目睹異議人當時
    還沒有過停止線，一般如果已經過了停止線，我們就不會去
    攔停舉發違規行為等語明確（參本院96年8 月30日訊問筆錄
    ），查證人乙○○與異議人素昧平生，並無嫌隙，係依法執
    行勤務之公務員，當無設詞誣陷致己身負偽證重罪之必要，
    且證人所證本件查獲經過事實，具體明確，佐以證人證述已
    執行取締交通勤務10年，舉發當時系爭路段雖為晚上但有路
    燈視線清楚，證人目睹異議人闖紅燈違規左轉處車道緊鄰，
    堪認證人應無誤判違規事實之虞，其證詞應可採信，本院既
    查無證據足資證明員警有捏造事實違法取締之情事，則執勤
    警員本其維護交通秩序、安全職責所為之舉發，自應受到合
    法、正確之推定，其證言並無瑕疵而堪採信。
  (三)異議人雖質以：執勤員警尾隨其車後進入伊私家車庫，攔停
    舉發伊違規行為，該員警態度惡劣行徑囂張，伊實難甘服云
    云，惟查此指摘交通員警執勤態度、執勤方法等事項之糾正
    管理權責，並非本院之職權範圍，蓋植基於權力分立之機制
    ，本院審認之範圍僅在於確定違規事實之有無及法規範涵攝
    、適用、評價之適當與正確與否，類如交通員警執勤態度、
    執勤方法等警察機關內部行政管理事項，乃系爭行政機關行
    政保留之核心內容，本院基於權力分立之機制權責實無審認
    及置喙之餘地，故本件異議人果仍認為員警有上開情事，宜
    依循行政救濟之管道，向系爭行政機關反應上開情節尋求改
    正衡平之方，併此敘明。
  (四)縱上，異議人雖以上情置辯，然查執勤員警舉發以闖紅燈違
    規並無違誤，異議人確係於該交岔路口號誌轉換為紅燈後，
    闖越紅燈停止線違規左轉，所辯委無可採，其違規闖紅燈之
    事實堪以認定。
五、從而原處分機關依道路交通管理處罰條例第53條第1 項規定
    ，裁處罰鍰5,400 元，並依同條例第63條第1 項第3 款（原
    處分漏載第3 款），記違規點數3 點，核無不當。本件異議
    為無理由，應予駁回。
據上論斷，應依道路交通案件處理辦法第19條，裁定如主文。
中　　華　　民　　國　　96　　年　　8 　　月　　31　　日
                  交通法庭法  官  黃潔茹
以上正本證明與原本無異。
如不服本裁定應於送達後5 日內向本院提出抗告狀。
                          書記官  柳瑞宗
中　　華　　民　　國　　96　　年　　8 　　月　　31　　日
